臺灣雲林地方法院刑事裁定
                                      110年度訴字第514號
111年度聲字第300號
聲  請  人  
即  被  告  劉耿斌



選任辯護人  陳國瑞律師(法扶律師)
上列聲請人即被告因違反毒品危害防制條例案件（本院110年度
訴字第514號），聲請具保停止羈押，本院裁定如下：
    主  文
劉耿斌於取具保證金新臺幣貳萬元後，准予停止羈押，並限制住
居於雲林縣○○市鎮○路000巷0號，及自停止羈押之日起限制出境
、出海捌月，且應於每週三晚間九時前，至限制住居地所屬轄區
之派出所報到。如未能於民國壹佰壹拾壹年伍月肆日下午四時前
具保，則自民國壹佰壹拾壹年伍月柒日起延長羈押貳月。
    理  由
一、聲請意旨略以：聲請人即被告劉耿斌（下稱被告）羈押前與
    妹妹同住，妹妹現在聯繫不上，需被吿返家照料，願提出新
    臺幣（下同）10,000元至20,000元之交保金，爰聲請准予具
    保停止羈押等語。
二、按被告及得為其輔佐之人或辯護人，得隨時具保向法院聲請
    停止羈押，刑事訴訟法第110條第1項定有明文。「許可停止
    羈押之聲請者，應命提出保證書，並指定相當之保證金額。
    保證書以該管區域內殷實之人所具者為限，並應記載保證金
    額及依法繳納之事由。指定之保證金額，如聲請人願繳納或
    許由第三人繳納者，免提出保證書。繳納保證金，得許以有
    價證券代之。許可停止羈押之聲請者，得限制被告之住居」
    、「法院許可停止羈押時，經審酌人權保障及公共利益之均
    衡維護，認有必要者，得定相當期間，命被告應遵守下列事
    項：一、定期向法院、檢察官或指定之機關報到」，刑事訴
    訟法第111條、第116條之2第1項第1款分別定有明文。又依
    本章以外規定得命具保、責付或限制住居者，亦得命限制出
    境、出海，並準用第93條之2第2項及第93條之3至第93條之5
    之規定，刑事訴訟法第93條之6規定甚明。再者，所謂停止
    羈押，乃指羈押原因仍在，但無羈押之必要，而以具保、責
    付或限制住居為其替代手段，亦即羈押裁定之效力仍然存續
    ，僅其執行予以停止。又羈押被告之目的，在於確保訴訟程
    式之進行、確保證據之存在、真實及確保刑罰之執行，而被
    告有無羈押之必要，及羈押後其原因是否仍然存在，有無繼
    續羈押之必要，應否延長羈押，均屬事實認定之問題，法院
    有依法認定裁量之職權，自得就具體個案情節予以斟酌決定
    ，如就客觀情事觀察，法院許可羈押之裁定在目的與手段間
    之衡量並無明顯違反比例原則情形，即無違法或不當可言，
    且關於羈押原因之判斷，尚不適用訴訟上之嚴格證明原則，
    而應適用自由證明程式；再按羈押之目的，除在於確保刑事
    偵查、審判程序之完成外，另亦有刑事執行保全之目的（最
    高法院98年度台抗字第405號裁定同此見解）。復被告如具
    刑事訴訟法第101條第1項各款或第101條之1第1項所示之羈
    押原因，且有羈押之必要，亦查無同法第114條各款所示不
    得駁回具保聲請停止羈押之情形者，法院即不應撤銷羈押或
    准許具保停止羈押。
三、經查：
  ㈠本案被告因違反毒品危害防制條例案件，經臺灣雲林地方檢
    察署檢察官向本院提起公訴。經本院訊問後坦承起訴書附表
    一編號１至４、６、９所示販賣第二級毒品甲基安非他命予程晋
    德、齊秀月、陳雅玲、葉衣惠、呂鏘財及王淑惠，及起訴書
    附表一編號５轉讓禁藥予陳雅玲等犯行之事實，並有證人程
    晋德、齊秀月、陳雅玲、葉衣惠、呂鏘財及王淑惠之證述及
    其他卷內證據可資佐證，足認被告涉犯毒品危害防制條例第
    4條第2項販賣二級毒品罪及藥事法第83條第1項之轉讓禁藥
    罪之犯罪嫌疑重大。又被告所犯之販賣第二級毒品罪為最輕
    本刑10年以上有期徒刑之重罪，法定刑甚長，而不甘受罰逃
    避刑責是基本人性，被告本有相當高的可能性會為了避免接
    受長期的自由刑而逃亡在外，加以被告因施用毒品犯行，經
    本院以110年度毒聲字第223號令入勒戒處所觀察勒戒，且被
    告自陳販賣毒品是為了賺量差，可見被告有施用毒品行為，
    而施用毒品者，實務上經常發現有施用毒品者會為了繼續施
    用毒品，而拒絕到案接受審問、處罰或執行，被告拒絕到案
    的可能性實在不低，再者，被告曾於民國103年間，經本院
    以103年度六簡字第160號判決判處有期徒刑6月確定，在該
    案件與其他案件執行期間被告並未接受執行，經通緝後始到
    案，可見被告的意志薄弱，以被告在短期的自由刑都已經有
    拒絕到案接受執行的記錄來看，本件被告要接受長期的自由
    刑，被告有更高的機率會拒絕到案接受審問、處罰，有相當
    理由足認被告有逃亡之虞，有羈押之原因。經審酌被告自陳
    無法提出保證金予以具保，顯然並無適當替代的手段來擔保
    被告到庭接受審問、處罰或執行，因此認為有羈押之必要，
    故應依刑事訴訟法第101條第1項第3款，爰由本院受命法官
    處分自110年10月7日起予以羈押3月，被告之羈押期間即將
    屆滿，經本院於110年12月29日訊問後，認羈押之原因及必
    要性均存在，爰依刑事訴訟法第101條第1項第3款之規定，
    裁定被告自111年1月7日起延長羈押2月；被告之延長羈押期
    間即將屆滿，經本院於111年2月17日訊問後，認羈押之原因
    及必要性均存在，爰依刑事訴訟法第101條第1項第3款之規
    定，裁定被告自111年3月7日起延長羈押2月在案。是依首揭
    規定，被告現由本院羈押中，被告向本院聲請具保停止羈押
    ，程序合法。
  ㈡按羈押係屬對人身體自由之強制處分，基於憲法第23條所揭
    諸之比例原則，若有其他對人民權利限制較小之措施，可以
    確保審判進行之同一目的，即應認被告無羈押之必要。茲因
    被告於本院準備及審理程序均否認販賣第二級毒品之犯行，
    然經本院於111年4月11日言詞辯論終結，本院審酌被告所涉
    販賣第二級毒品，犯罪嫌疑重大，且被告有前開通緝之前案
    紀錄，足認被告於後續審判及執行程序仍有逃亡之虞，被告
    前開羈押之原因仍存在。然考量被告雖否認起訴書所載之犯
    行，惟被告本案遭執行羈押迄今，已有相當時日，當因此知
    所警惕，且本案之事證均業已保全，參以被告之犯罪情節、
    所造成法益侵害及比例原則等節，認本案倘准由被告提出相
    當保證金且限制其住居所，又附以限制出境、出海之命令，
    及定期報到，應足以對其形成拘束力而可作為羈押之替代手
    段，適足以擔保日後執行程序之進行，而無繼續羈押之必要
    ，故認被告聲請於法要無不合，爰准許被告於提出20,000元
    之保證金後，准予停止羈押，並限制住居於雲林縣○○市鎮○
    路000巷0號，且自具保停止羈押之日起限制出境、出海8月
    ，且應於每週三晚間9時前，至限制住居地所屬轄區之派出
    所報到。如被告停止羈押後違背本院所定應遵守之事項，或
    有其他法定事由，依刑事訴訟法第117條規定，得命再執行
    羈押，先予敘明。
四、被告如於111年5月4日下午4時前未能提出前開保證金，則仍
    有繼續羈押之必要，應自111年5月7日起延長羈押2月。
五、依刑事訴訟法第121條第1項、第93條之6、第93條之3第2項
    、第111條第1項、第5項、第116條之2第1項第1款、第108條
    第1項、第5項後段，裁定如主文。　　
中　　華　　民　　國　　111 　年　　4 　　月　　18　　日
　　　　　　　　　刑事第六庭  審判長法  官  鍾世芬
　　　　　　　　　　　　　　　　　　
　　　　　　　　　　　　　　　　　　法  官  簡伶潔
　　　　　　　　　　　　　　　　　　
　　　　　　　　　　　　　　　　　　法  官  陳韋仁
以上正本證明與原本無異。
如不服本裁定應於送達後5日內向本院提出抗告狀。
中　　華　　民　　國　　111 　年　　4 　　月　　18　　日
                                    書記官  詹惠如